# 商业承兑汇票贴现息在现金流量表中如何列示

提问人：国米的风 时间：2020-07-10 12:33:09
一、A公司收到一张商业承兑汇票金额 100 万元，现交给第三方甲公司进行贴现，收到 100 万款项后单独想甲公司支付 2 万元贴现利息，假设该商业承兑汇票在贴现时可以终止确认。观点一：现金流量表中销售商品提供劳务收到的现金列示 98 万
观点二：销售商品提供劳务收到的现金列示 100 万，同时支付其他与筹资活动有关的现金列示 2 万元请教陈版主哪种观点更为恰当？
二、我公司帮B公司代销商品，合同约定在货品实际销售给终端客户前商品的所有权不归属于我公司；合同中也对相关商品的底价进行了约定，不得低于一定的价格；售后货品有质量问题时先由终端客户找到我公司处理，我公司再把问题产品交付给B公司处理。我公司仅对实销额按20%的比例进行抽成，理解这种情况下我公司属于代理人的角色，假如实销额为 100 万元，我公司应按100*20%=20万确认代销收入并开票给B公司；同时我公司给终端客户开票 100 万元，B公司给我公司开票 100 万元，这样做为发票的流转。请教陈版主按净额法确认收入在此案例中是否合适？

回答人：chenyiwei
1 、现金流量表中销售商品提供劳务收到的现金列示 98 万。
2 、从你说的情况看，采用净额法总体上看是合理的。